臺灣花蓮地方法院民事判決　　　　　　　　　　　　　九十一年度婚字第一八０號
　　原　　　告　甲○○　籍設花.
　　　　　　　　　　　　現居花.
　　被　　　告　乙○○
右當事人間請求離婚事件，本院判決如左：
    主　　文
准原告與被告離婚。
訴訟費用由被告負擔。
    事　　實
甲、原告方面：
壹、聲明：如主文所示。
貳、陳述：
    原告與被告於民國（下同）六十八年三月十一日結婚。嗣後被告因有外遇，即經
    常以不滿原告對家庭之付出而挑東挑西，百般指摘，並進而藉故毆打原告成傷。
    原告為了顧及夫妻情分與家庭圓滿，均不願張揚。但被告竟變本加厲，無視原告
    之用心，仍我行我素，照常藉故毆打原告。最近一次是發生於九十年十月二十九
    日在花蓮縣萬榮鄉明利村那裡，當天原告去那裡找被告要被告回家看小孩，原告
    親眼看到被告和一名女子同在屋內，雙方就發生爭吵，被告就動手毆打原告，致
    原告受有右臉頰、左上臂及左前臂多處瘀傷等傷害。原告既受被告不堪同居之虐
    待，並致兩造之婚姻基礎不復存在，為此依民法第一千零五十二條第一項第三款
    及第二項之規定，訴請離婚。
參、證據：提出戶籍謄本一份、診斷證明書三份為證，並聲請訊問證人楊素雲、林俐
    靜。
乙、被告方面：
壹、聲明：請求駁回原告之訴。
貳、陳述：
    我承認我有打原告，我打過不只一次，我沒有什麼話說，既然原告那麼堅決要離
    婚，我也沒有什麼話好講。
    理　　由
一、原告主張兩造前於六十八年三月十一日結婚，現婚姻關係仍存續中等情，為被告
    所不爭執，並據原告提出戶籍謄本為證，堪信此部分之事實為真實。另原告主張
    被告經常以不滿原告對家庭之付出而挑東挑西，百般指摘，並進而藉故毆打原告
    成傷。最近一次是發生於九十年十月二十九日在萬榮鄉明利村那裡，當天原告去
    那裡找被告要被告回家看小孩，原告親眼看到被告和一名女子同在屋內，雙方就
    發生爭吵，被告就動手毆打原告成傷等情，亦為被告所不爭執，且經證人楊素雲
    、林俐靜分別於本院九十一年七月二十二日言詞辯論時證稱「我是兩造所生女兒
    ，爸媽的婚姻狀況很不好，經常吵架，爸爸有時候喝酒回家就會亂發脾氣，動手
    打媽媽，我有親眼看過好幾次。這樣的情形從我國中就開始了，一直到最近媽媽
    都會被爸爸打，最近爸爸要動手打媽媽我們攔住他，現在還會去媽媽的住處吵鬧
    ，今年媽媽被打沒有去驗傷，媽媽這幾張驗傷單，被爸爸打的事我都有看到，而
    且是我陪媽媽去驗傷的。爸爸都用手打、用腳踢、有時候會拿東西丟媽媽。我以
    上說的都是實在的。爸爸在外面有好幾個女人，我在路上有親眼看過爸爸在車上
    和某個女人抱在一起，我也有跟爸爸講不要這樣，但是爸爸都不承認，媽媽跟他
    講，他就會生氣，就會打媽媽」等語（證人楊素雲部分）、「我是原告的妹妹，
    我有親眼看過被告毆打原告，兩造婚姻狀況原本很好，後來因為被告有外遇，經
    常藉故毆打原告，我在兩造家中看過幾次，每次原告被打就會打電話給我，我就
    會馬上趕過去，去的時候就會看見原告身上有傷，有時候我去了，被告還是繼續
    毆打原告。我有看過被告毆打原告三、四次左右」等語（證人林俐靜部分），查
    證人楊素雲係兩造所生之女，其所為證言應為其親身經歷所為事實回顧之陳述，
    應無偏頗之理。此外，復有診斷證明書三份附卷可稽，應認原告主張之事實為真
    實。
二、按「慣行毆打，即為不堪同居之虐待，足以構成離婚之原因」，最高法院二十年
    度上字第三七一號判例著有明文。本件被告對於原告慣行毆打，原告應有不堪同
    居之虐待，足為離婚之原因，從而，原告依民法第一千零五十二條第一項第三款
    規定請求離婚，自屬有據，為有理由，應予准許。原告雖另以兩造有重大事由訴
    請離婚，惟此二項事由，均為目的相同之競合訴之合併，本件既已構成不堪同居
    之虐待，即毋庸再就重大事由來審酌，併此敘明。
三、據上論結，本件原告之訴為有理由，依民事訴訟法第七十八條，判決如主文。
中　　　華　　　民　　　國　　九十一　　年　　　八　　　月　　　五　　　日
                              臺灣花蓮地方法院家事法庭
                                  法　　官　林　國  泰
右正本證明與原本無異。
如對本判決不服，應於送達後二十日內，向本院提出上訴狀。（應抄附繕本）
　　　　　　　　　　　　　　　　　法院書記官
中　　　華　　　民　　　國　　九十一　　年　　　八　　　月　　　九　　　日
